【裁判字號】    95,簡,248
【裁判日期】    951011
【裁判案由】    動物用藥品管理法
【裁判全文】
臺北高等行政法院裁定
                              95年度簡字第00248號
原      告  甲○○
被      告  宜蘭縣政府
代  表  人  乙○○縣長）住同.
訴訟代理人  丙○○
上列當事人間因動物用藥品管理法事件，原告不服行政院農業委
員會中華民國95年2月15日農訴字第0950104399號訴願決定，提
起行政訴訟，本院裁定如下：
    主  文
原告之訴駁回。
訴訟費用由原告負擔。
    理  由
一、按原告之訴，有起訴不合程式或不備其他要件之情形者，行
    政法院應以裁定駁回之，行政訴訟法第107條第1項第10款定
    有明文。又按動物用藥品管理法第45條規定：「（第1 項）
    依本法規定處罰之罰鍰，在移送法院強制執行前，受罰人不
    服時，得於處罰通知送達7 日內，以書面提出異議，申請復
    核。但以一次為限。（第2 項）受罰人提出申請復核時，應
    先向處罰罰鍰機關提繳應納罰鍰半數之保證金。處罰罰鍰機
    關應於接到異議書後15日內，將該案重行審核，認為有理由
    者，應變更原處罰；認為無理由者，始得依本法之規定，逕
    送法院強制執行。（第3 項）受罰人不服前項復核時，得依
    法提起訴願及行政訴訟。」從而，如原告於起訴前先行所提
    起之異議，已逾法定期間，無論原處分機關或訴願機關是否
    以此為由而為不受理之決定，原告復提起撤銷訴訟，均屬不
    備須經合法前置程序之要件，行政法院自得依首揭之規定，
    以裁定駁回原告之訴。
二、查本件被告於民國（下同）94年11月7日以府農防字第09400
    03578 號行政處分書對原告處以罰鍰2 千元（折合新台幣6
    千元），已於94年11月8 日合法送達，有原告親自蓋章之郵
    件收件回執附卷可稽，依首揭法條規定，核計其提起異議7
    日之期間，應自94年11月9 日起算至94年11月15日（星期三
    ）屆滿，而原告遲至94年11月18日始向被告提出異議，此有
    被告收受原告異議書之收文戳可稽，已逾前述之法定不變期
    間，依前揭法條規定，原告申請復核之程序，顯有未合，其
    所提起之撤銷訴訟不備法定要件，應予駁回。
三、至原告於異議書內陳稱收受原處分之日期為94年11月15日一
    節，經查原告係於94年11月8 日即收受送達，此有蓋有原告
    私章之郵件收件回執附卷可稽，已如前述，且查原告之就業
    場所即為宜蘭縣員山鄉○○村○○路15-19 號吳米地牧場，
    亦為原告所不爭，被告向該場所送達，合於行政程序法第72
    條第3 項之規定，原告主張嗣後始收受送達並無所據；又查
    原處分之注意事項欄已明白並正確告知關於異議之救濟期間
    ，原告之遲誤與之無涉，附此敘明。
四、依行政訴訟法第107 條第1 項第10款、第104 條、民事訴訟
    法第95條、第78條，裁定如主文。
中    華    民    國    95    年    10    月   11     日
                  第  五  庭  法  官   王  碧  芳
上為正本係照原本作成。
本件以訴訟事件所涉及之法律見解具有原則性者為限，始得於本
裁定送達後10日內向本院提出抗告狀（須按他造人數附繕本），
並經最高行政法院許可後方得抗告。
中    華    民    國    95    年    10    月   11    日
                              書記官  徐  子  嵐


司法院資訊處製作；財團法人民間司法改革基金會備份。
